# 请教关于关联方披露的问题

提问人：xy007007 时间：2019-05-16 16:21:24
被审计单位为地方政府融资平台公司，母公司为事业单位 “×× 县国有资产管理中心”，该事业单位下另有其他几家融资平台，请问其他融资平台算不算被审计单位的关联方呢

回答人：chenyiwei
各公司之间，除了隶属于同一个国资委以外，无其他构成关联方关系的情形，故不披露为关联方。但是，如果日后在该国资委主导下进行重组的，应按同一控制下合并处理。